【裁判字號】    95,交抗,27
【裁判日期】    950112
【裁判案由】    聲明異議
【裁判全文】
臺灣高等法院臺中分院刑事裁定          95年度交抗字第27號
抗  告  人
即受處分人  甲○○
上列抗告人因聲明異議案件，不服臺灣彰化地方法院中華民國裁
定（94年度交聲字第100號）所為之裁定（原處分案號：交通部
公路總局臺中區監理所彰化監理站中華民國94年1月27日彰監五
字第裁64─Ｉ─30442）提起抗告，本院裁定如下：
    主    文
抗告駁回。
    理    由
一、本件抗告意旨略以：抗告人即受處分人（下稱抗告人）甲○
    ○是一位70高齡農夫，因到田園耕作，故機車損壞於田園，
    為要保存抗告人之機車，不得不駛回家中放置，並非故意行
    駛；且本車業已不能使用，因此怎不可原諒，又依立法修正
    通過之行政罰法第19條規定，違反行政法上義務，應受法定
    最高額3千元以下罰鍰之處罰，其情節輕微者，得免予處罰
    ，故提起抗告，請求撤銷原裁定給予抗告人免罰。
二、原審裁定以：「(一)本件原處分機關認異議人於民國（下同）
    93年10月24日15時59分許，在彰化縣田中鎮○○路上騎乘所
    有之車號４３７─７３６０號輕型機車時，有使用註銷牌照
    行駛之情形，經彰化縣警察局田中分局警備隊員警攔停舉發
    ，並以其違反道路交通管理處罰條例第12條第1項第4款規定
    ，當場掣單彰化縣警察局彰警交字第64─Ｉ00000000號舉
    發違反道路交通管理事件通知單（下稱舉發單）等情，除據
    異議人於聲明異議狀坦認外，復有卷存異議人簽收之舉發單
    及機車車籍查詢資料各一紙可佐，足見異議人之違規事實明
    確。(二)稽諸新修正通過之行政罰法第十九條，雖定有法定最
    高額3千元以下罰鍰之處罰，如其情節輕微，認以不處罰為
    適當者，得免予處罰之便宜主義，惟本件最高罰鍰為1萬8
    百元，其適用要件，即屬未合；況依同法第46條規定，行政
    罰法係自公布後一年即95年2月4日起開始施行，則異議人請
    求援引作為本件免罰依據，尚屬無據，實難准許。(三)綜上，
    異議人既確有使用註銷牌照行駛之違規行為，原處分機關依
    舉發單上所列事實，據道路交通管理處罰條例第12條第1項
    第4款裁處異議人3千6百元之罰鍰，並爰同條第2項規定，命
    其繳送牌照，核無不合。」等語，認異議為無理由，而予以
    駁回，經核並無違誤，應予維持。
三、經查：抗告人確有上開騎乘未懸掛車牌且經註銷牌照之機車
    行為，除據抗告人坦認外，復有卷存抗告人簽收之舉發單及
    機車車籍查詢資料各一紙可佐，足見抗告人之違規事實明確
    。抗告意旨雖再以抗告人是一位70高齡農夫，請求本院依修
    正通過之行政罰法第19條規定，依其情節輕微得免予處罰之
    規定，撤銷原處分及原審裁定給予免罰，惟依行政罰法第46
    條規定，該法須自公布後1年即95年2月4日起始開始施行，
    則抗告人請求援引作該法為本件免罰依據，即屬無據，是其
    抗告顯無理由，應予駁回。
四、據上論結，應依道路交通案件處理辦法第26條，刑事訴訟法
    第412條，裁定如主文。
中    華    民    國    95    年    1    月    12     日
              刑事第三庭  審判長法  官  王  增  瑜
                                法  官  陳  欣  安
                                法  官  胡  忠  文
上列正本證明與原本無異。
不得再抗告。
                                書記官  陳  麗  玉
中    華    民    國    95    年    1     月    13    日
                                                      Ｉ


司法院資訊處製作；財團法人民間司法改革基金會備份。
